臺灣新竹地方法院簡易庭小額民事判決　九十一年度竹小字第六三號
　　原　　　告　玄辰廣告事業有限公司
　　法定代理人　丙○○
　　訴訟代理人　甲○○
　　送達代收人　甲○○
　　法定代理人　林登裕
　　訴訟代理人　乙○○
右當事人間給付工程款事件，本院判決如左：
    主　　文
被告應給付原告新台幣陸萬零玖佰元，及自民國九十一年三月二十九日起至清償日止
，按年息百分之五計算之利息。
訴訟費用新台幣捌佰玖拾壹元由被告負擔。
本判決得假執行。
    事實及理由
甲、原告聲明：如主文第一項所示。
乙、事實摘要：
一、原告主張被告委託其在新竹市汽車客運股份有限公司所屬二十二支公車站牌上刊
    登廣告三個月，期間自民國九十年十月一日起至九十一年一月三十一日止，工程
    款共計新台幣（下同）五萬八千元，計稅後為六萬零九百元，有兩造簽立之合約
    書為證，原告依約完工，並於九十一年十一月二十六日檢具請款單、統一發票向
    被告請款，被告迄未付款，爰依契約關係訴請被告給付如主文第一項所示之工程
    款及利息。並否認上開工程有瑕疵等語。
二、被告則以依合約第四條約定，雙方必須到現場驗收無誤後，原告方得請款，本件
    被告在原告完工後七日後到現場驗收，發現原告承作之工程有瑕疵，華揚戲院（
    新竹市○○路二五○號）之公車站牌遭移除，另親仁里之二支公車站牌（新竹市
    ○○路一四三號、新竹市○○路一四六號）上廣告遭其他公司選舉廣告所覆蓋，
    原告已違反合約書第五條第一款之約定，被告應予扣款等語，資為抗辯。
丙、本院之判斷：
一、原告主張被告委託其在新竹市汽車客運股份有限公司所屬二十二支公車站牌上刊
    登廣告三個月，期間自九十年十月一日起至九十一年一月三十一日止，工程款共
    計五萬八千元，計稅後為六萬零九百元，被告迄未給付該工程款之事實，已據其
    提出兩造簽立之合約書、請款單、統一發票為證，並為被告所不爭執，應認真實
    。
二、原告復主張其已依約約完工之事實，業據其提出完工照片為證，而被告除抗辯華
    揚戲院（新竹市○○路二五○號）之公車站牌遭移除，親仁里之二支公車站牌（
    新竹市○○路一四三號、新竹市○○路一四六號）上廣告遭其他公司選舉廣告所
    覆蓋，原告違反合約書第五條第一款之約定，應予扣款外，對於其他十九支公車
    站牌刊登廣告並不爭執，是就兩造所不爭執事項，應認真實。本件所應審究者，
    被告所抗辯三支公車站牌部分，原告是否已完工？另華揚戲院（新竹市○○路二
    五○號）之公車站牌是否遭移除？親仁里之二支公車站牌（新竹市○○路一四三
    號、新竹市○○路一四六號）上廣告是否遭其他公司選舉廣告所覆蓋？被告是否
    得以依約扣款？
（一）按當事人主張有利於己之事實者，就其事實有舉證之責任，民事訴訟法第二百
      七十七條定有明文。
（二）華揚戲院部分：
      (1)原告在華揚戲院（新竹市○○路二五○號）之公車站牌刊登廣告一節，業經
        其提出完工照片為證（參原告於九十一年三月三日具狀所附照片、於九十
        一年五月七日庭呈照片），雖據被告辯稱原告於九十一年五月七日所提照
        片內「華揚戲院」四字係原告自行手寫站名，並提出其所拍攝華揚戲院站牌
        （參被告於九十一年五月二十八日庭呈之照片、、），核與原告上開
        庭呈照片之背景不符，而否認原告拍攝現場為華揚戲院之公車站牌等語，惟
        觀諸原告提出受其他定作人指示在華揚戲院之公車站牌刊登廣告之照片（參
        原告於九十一年五月二十八日庭呈之照片），該站牌上確係印刷「華揚戲
        院」四字，且該站牌之背景、水泥牆所遮蓋『公車』字樣，均核與原告於九
        十一年五月七日庭呈之照片、於九十一年三月三日具狀所附照片相符，
        應足認定該三幀照片拍攝地點，應係兩造所爭執之華揚戲院公車站牌無訛；
        又原告於九十一年三月三日具狀所附照片所刊登廣告內容，核與被告所不
        爭執之十九支站牌上廣告內容相符，是認原告依約在華揚戲院（新竹市○○
        路二五○號）之公車站牌刊登廣告，堪認屬實。至被告上開所辯，因其拍攝
        時間為九十一年四月十五日，亦即重新裝設站牌之後（詳後述），且因拍攝
        遠近、取景角度之不同，照片所呈現背景難免有所不同，自難以被告提出上
        開照片三幀，作為被告有利之認定，附此敘明。
      (2)另被告抗辯華揚戲院（新竹市○○路二五○號）之公車站牌遭移除之事實，
        經本院依被告聲請函詢新竹市汽車客運股份有限公司，業經該公司函覆：該
        處站牌於九十一年四月十一日遭移除屬實，有該公司於九十一年五月十日出
        具之（九一）業字第○四九四號函及附件在卷足憑。惟經原告否認為其所移
        除，被告自應舉證證明原告移除該公車站牌之違約事實，然被告既無法舉證
        以證其說，所辯原告應依約負擔移除站牌之責任，為無理由。
（二）親仁里部分：
      (1)原告在親仁里之二支公車站牌（新竹市○○路一四三號、新竹市○○路一四
        六號）上刊登廣告一節，業經其提出完工照片為證（參原告於九十一年三月
        三日具狀所附照片、；於九十一年五月七日庭呈照片、），並經被
        告自認原告已完工在卷（參九十一年五月二十八日言詞辯論筆錄），是以原
        告完成工作物之事實，應堪認定。
      (2)至被告抗辯該二支站牌遭其他公司選舉廣告所覆蓋，原告應依約、依法負擔
        承攬人責任而清除遮蔽物一節，此為原告所否認，本院觀諸兩造所簽立之合
        約書內容，未見本件原告有清除遮蔽物之約定義務；另被告援引民法第四百
        九十二條、第四百九十五條為據，抗辯原告所施作工程無法通過被告驗收足
        證原告未達到約定品質云云，惟被告始終無法舉證證明兩造所約定品質為何
        ？原告施作工程未通過驗收之原因何在？被告既無法舉證以證其說，所辯為
        無理由。
（三）綜上所述，原告主張華揚戲院、親仁里之公車站牌業已依約完成刊登廣告而請
      求給付工程款，為有理由，應予准許。被告抗辯原告具有上開違約事由而應予
      扣款，為無理由。
三、從而，原告依契約關係，訴請被告給付如主文第一項所示之工程款及利息，洵屬
    有據，應予准許。
四、本件為小額訴訟事件，就原告勝訴部分應依職權宣告假執行。
五、本件判決之基礎已臻明確，兩造其餘攻擊、防禦方法及舉證，經本院審酌後，均
    與判決結果無影響，爰不一一予以論列，附此敘明。
六、結論，本件原告之訴為有理由，依民事訴訟法第四百三十六條之二十三、第四百
    三十六條第二項、第七十八條、第四百三十六條之十九第一項、第四百三十六之
    二十，判決如主文。
中　　　華　　　民　　　國　　九十一　　年　　　七　　　月　　 十二 　　日
                                  臺灣新竹地方法院新竹簡易庭
~B法　　　官   黃美文
右為正本係照原本作成。
如對本判決上訴，須於判決送達後廿日內向本院提出上訴（須按他造當事人之人數附
繕本）。
~B書　記　官　洪木志
中　　　華　　　民　　　國　　九十一　　年　　　七　　　月　　 十三 　　日
